# 请教，上市公司财务报表附注中“合并范围的变更”之“处置子公司”的披露范围？

提问人：随风到天涯 时间：2019-02-10 21:25:46
背景：
A公司是一家上市公司，旗下有二级公司 10 家、 3 级子公司 60 家； 2018年处置一家 3 级子公司C，C公司对于 A公司来说比重很低，不属于重要部分。
问题：
2018 年 A 公司财务报表附注中 “合并范围的变更” 之 “处置子公司” 是否需要披露处置 C公司？

回答人：chenyiwei
需要披露。但如果此类小规模子公司的处置情况较多，整体对合并报表不具有重要性的，可以汇总披露处置信息，er不用每家子公司单独披露。